【裁判字號】    95,訴,751
【裁判日期】    951222
【裁判案由】    
【裁判全文】
臺灣基隆地方法院刑事判決               95年度訴字第751號
公  訴  人  臺灣基隆地方法院檢察署檢察官
被      告  甲○○
上列被告因毒品危害防制條例案件，經檢察官提起公訴（95年度
毒偵緝字第48號、毒偵字第1497號），及移送併辦（95年度偵字
第4023號），嗣經本院合議裁定改採簡式審判程序審理，本院判
決如下：
    主  文
甲○○連續施用第一級毒品，處有期徒刑壹年參月。
扣案之第一級毒品海洛因壹包（淨重壹點參壹公克）沒收銷燬之
，針筒壹支沒收。
    事  實
一、甲○○曾於民國八十一年間即因轉讓禁藥安非他命，經台灣
    高等法院於八十二年三月廿四日判處有期徒刑六月確定；又
    於八十二年間因違反違反麻醉藥品管理條例，經本院判處有
    期徒刑六月確定，均經執行完畢；又於八十六年間因妨害自
    由罪，經本院於八十六年十二月四日判處有期徒刑六月，嗣
    經台灣高等法院維持確定，又於同年間因違反麻醉藥品管理
    條例，經台灣高等法院於八十六年十一月廿九日判處有期徒
    刑七月確定，嗣前開二罪刑合併定應執行刑為有期徒刑一年
    ；其又於八十七年間因偽造文書罪、違反麻醉藥品管理條例
    （施用安非他命），經本院以八十七年度易字第四一六號裁
    定送觀察、勒戒，經認無繼續施用毒品傾向，本院於八十七
    年七月十六日分別判處有期徒刑七月（偽造文書部分）、免
    刑（非法吸用化學合成麻醉藥品部分）確定，該有期徒刑七
    月接續於前開有期徒刑一年之後執行，於八十八年十一月十
    九日假釋縮刑期滿；復於九十二年一月間再因施用第一級、
    第二級毒品案件，經本院於九十二年一月廿三日以九十二年
    度毒聲字第八六號裁定送觀察、勒戒，經認有繼續施用毒品
    傾向，本院於九十二年四月一日以九十二年度毒聲字第二七
    五號裁定令入戒治處所強制戒治，其因該次施用第一級、第
    二級毒品案件，經臺灣基隆地方法院檢察署檢察官以九十二
    年度毒偵字第一六號提起公訴，經本院於九十二年五月十二
    日以九十二年度訴字第一八五號分別判處有期徒刑十月、四
    月，應執行有期徒刑一年確定，嗣本院又於九十二年八月廿
    六日以九十二年度毒聲字第七０五號裁定停止戒治付保護管
    束，其因於保護管束期間拒絕定期接受採尿檢驗，經本院於
    九十二年十二月十五日以九十二年度毒聲字第一０五二號裁
    定撤銷停止戒治令入戒治處所強制戒治，嗣因新修正之毒品
    危害防制條例於九十三年一月九日施行而報結。其再於九十
    三年二月間因施用第一級毒品，經本院於九十三年四月廿七
    日判處有期徒刑一年確定，該罪刑與上開有期徒刑一年先後
    接續執行，於九十四年十一月三日假釋出監，須至九十四年
    十二月十四日始假釋期滿。其猶不知悔改，復基於施用第一
    級毒品海洛因之概括犯意，自假釋期間內之94年11月15日下
    午起至95年5月29日下午2時許止，在基隆市○○區○○路7
    號3樓、基隆市○○區○○路34巷10號，以針筒注射、抽香
    菸之方式施用海洛因，約2、3日施用1次。嗣：(1)、警方於
    94年11月16日21時35分許，至基隆市○○區○○街161巷71
    號4樓搜索，甲○○與杜宏偉、林建成、廖盈如、楊建宏同
    時在場，警方在該處扣得甲○○以外在場人之海洛因等物證
    ，乃全部帶回採尿送驗，而知上情。(2)、甲○○於95年4月
    23日17時許，在基隆市○○區○○街220巷11號前遇警盤檢
    ，其當場丟棄其所有供其施用海洛因之注射針筒1支，而為
    警查獲。(3)、甲○○因案通緝，警方於同年5月29日16時30
    分許，在基隆市○○區○○路34巷10號將其逮捕採尿查獲。
    (4)、甲○○於95年9月3日下午1時30分許，在基隆市○○路
    與信二路口，拿取放在香煙盒內之香煙欲摻海洛因吸用時，
    不慎掉落該香煙盒內之海洛因壹包（淨重壹點參壹公克），
    為警當場查獲。
二、案經基隆市警察局第一、二分局報告臺灣基隆地方法院檢察
    署檢察官偵查起訴及移送併辦。
    理  由
一、訊據被告甲○○對於上開事實坦承不諱，被告為警查獲所採
    尿液經鑑驗呈嗎啡陽性反應，此有台灣尖端先進生技醫藥股
    份有限公司1紙、昭信科技顧問股份有限公司濫用藥物檢驗
    報告2紙附卷可稽，並有扣案如事實欄所述物品可資佐證，
    而扣案海洛因1包亦經送法務部調查局鑑驗成份、重量無訛
    ，此有該局鑑定通知書1紙可憑，此外，復有臺灣高等法院
    被告前案紀錄表一紙附卷可按，本件事證明確，被告係於毒
    品危害防制條例公布施行後，經2次觀察勒戒完畢後，五年
    內第四犯施用毒品罪者，足堪認定。
二、核被告所為，係犯毒品危害防制條例第十條第一項之施用第
    一級毒品罪。其施用前之持有海洛因之低度行為應為施用之
    高度行為所吸收，不另論罪。被告多次施用海洛因之犯行，
    時間緊接，所犯又係構成要件相同之罪名，顯基於概括犯意
    為之；被告行為後，刑法第56條連續犯之規定，業於94年1
    月7日修正公布刪除，並於95年7月1日施行，則被告之犯行
    ，因行為後新法業已刪除連續犯之規定，此刪除雖非犯罪構
    成要件之變更，但顯已影響行為人刑罰之法律效果，自屬法
    律有變更，依新法第2條第1項規定，比較新、舊法結果，仍
    應適用較有利於被告之行為時法律即舊法論以連續犯（最高
    法院95年第8次刑事庭會議決議參照），故應依修正前刑法
    第56條之規定，加重其刑；公訴人雖僅起訴被告自94年11月
    16日為警採尿回溯前1日內起至95年5月27日下午4時止之施
    用海洛因犯行，然其餘施用海洛因犯行既與已起訴部分具有
    連續犯裁判上一罪之關係，自在本院得一併審酌之範圍內；
    又被告第四次為警查獲時係持有海洛因預備加以吸用被警查
    獲，該持有行為可視為其餘已起訴之施用前持有行為之連續
    行為之一，而並為起訴效力所及。爰審酌被告已因施用毒品
    前經2次觀察勒戒之處分猶犯同罪行、其對毒品顯已具相當
    之依賴性、其施用毒品之頻率、期間、犯罪手段等一切情狀
    ，量處如主文所示之刑。扣案之第一級毒品海洛因壹包（淨
    重壹點參壹公克），為查獲之毒品，應依毒品危害防制條例
    第十八條第一項前段之規定，宣告沒收銷燬之；又警方所查
    扣之被告所有供其施用海洛因之注射針筒1支，應依刑法第
    三十八條第一項第二款之規定宣告沒收，至扣案香煙盒1個
    與其持有海洛因無直接關係，爰不宣告沒收。
據上論斷，應依刑事訴訟法第二百七十三條之一第一項、第二百
九十九條第一項前段，毒品危害防制條例第十條第一項、第十八
條第一項前段、第二十三條第二項，刑法第二條第一項前段、第
十一條前段、（修正前）第五十六條、第三十八條第一項第二款
，判決如主文。
本案經檢察官乙○○到庭執行職務
中    華    民    國    95    年    12    月    22    日
                  刑事第四庭法    官  曾雨明
以上正本證明與原本無異。
對於本件判決如有不服，應於收受送達後10日內，向本院提出上
訴書狀，上訴於臺灣高等法院。
中    華    民    國    96    年    1     月    2     日
                            書 記 官  王靜敏
附論罪科刑依據之法條：
毒品危害防制條例第10條第1項：
施用第一級毒品者，處6月以上5年以下有期徒刑。


司法院資訊處製作；財團法人民間司法改革基金會備份。
